臺灣高雄地方法院刑事判決　　　　　　 95年度重訴字第107號
公　訴　人　臺灣高雄地方法院檢察署檢察官
被　　　告　乙○○
上　一　人
指定辯護人　歐陽志宏律師
被　　　告　丙○○
　　　　　　丁○○
　　　　　　己○○
上列三人共同
指定辯護人　許龍升律師
上列被告因違反槍砲彈藥刀械管制條例案件，經檢察官提起公訴
（95年度偵字第7109、15916 、16929 、18889 號），本院判決
如下：
    主  文
丙○○共同連續未經許可，製造可發射子彈具有殺傷力之槍枝，
累犯，處有期徒刑捌年，併科罰金新台幣壹佰萬元，罰金如易服
勞役，以罰金總額與陸個月之日數比例折算。扣案如附表編號一
至九、十三至十八、二一、二二所示之物均沒收。
己○○共同連續未經許可，製造可發射金屬或子彈具有殺傷力之
槍枝，處有期徒刑玖年，併科罰金新台幣壹佰萬元，罰金如易服
勞役，以罰金總額與陸個月之日數比例折算。
乙○○共同連續未經許可，製造可發射金屬或子彈具有殺傷力之
槍枝，處有期徒刑玖年，併科罰金新台幣壹佰萬元，罰金如易服
勞役，以罰金總額與陸個月之日數比例折算。
丁○○未經許可，寄藏可發射子彈具有殺傷力之槍枝，處有期徒
刑肆年，併科罰金新台幣壹拾萬元，罰金如易服勞役，以新台幣
壹仟元折算壹日。扣案如附表編號二一所示之物沒收之。
    事  實
一、丙○○前於民國91年間，因毒品危害防制條例案件，經本院
    以91年度訴字第1092號判處有期徒刑7 月確定，於92年3 月
    14日執行完畢。
二、辛○○（綽號「拐仔」或「小仔」，另由檢察官移送併案至
    最高法院審理中）、丙○○（綽號「大貼仔」）、己○○（
    綽號「燕仔」）、乙○○（綽號「吉仔」或「小傑」）等人
    均明知可發射子彈具有殺傷力之槍枝及具有殺傷力之子彈均
    為管制物品，非經中央主管機關許可，不得擅自製造、販賣
    、轉讓、持有或寄藏，竟共同基於製造可發射子彈具有殺傷
    力之槍枝之概括犯意聯絡，自94年間某日起，由辛○○或丙○○向高雄鎮岡山鎮之「彩虹師遙控模型店」、高雄市○○
    路某不詳模型店及台南市○○路某不詳模型店，以不詳對價
    ，購入模型槍；由辛○○指示乙○○向台南市○○路、高雄
    市○○路等地不詳模型店，以不詳對價，購入改造槍枝所需
    之彈簧等零件；另由辛○○以不詳管道，取得屬於槍枝主要
    組成零件不詳數目之土造金屬槍管，並未經許可持有後，在
    台南縣關廟鄉龜洞村40之5 號辛○○住處，由丙○○、乙○○、己○○負責磨製槍機、撞針等槍枝零件，由辛○○負責
    組裝，而連續製造均具有殺傷力之仿COLT廠半自動手槍製造
    之金屬手槍換裝土造金屬槍管之改造手槍（槍支編號
    000000000 號，以下簡稱Ａ槍）、仿BERETTA 廠92FS型半自
    動手槍所製造槍枝換裝土造金屬槍管及滑套之改造手槍（槍
    枝保管編號0000000000號，以下簡稱Ｂ槍）、及仿雙管霰彈
    槍製造之槍枝換裝土造金屬槍管之改造霰彈槍（槍枝管制編
    號00 00000000 號，有殺傷力，以下簡稱Ｄ槍）各1 把。
三、95年4 月9 日20時許，辛○○在其上開住處，將預備供改造
    槍枝所用之槍機及槍管各9 支、槍管零件20個、前開改造92
    手槍（即Ｂ槍）及92型改造手槍半成品各1 支與口徑9MM 制
    式子彈15顆（除1 顆為不發彈外，其餘均有殺傷力）等物交
    付丁○○（綽號「賊仔裕」或「裕仔」）保管。丁○○亦明
    知可發射子彈具有殺傷力之槍枝及具有殺傷力之子彈均為管
    制物品，非經中央主管機關許可，不得擅自持有或寄藏，竟
    仍基於寄藏可發射子彈具有殺傷力之槍枝、具有殺傷力之子
    彈之犯意，於收受上開槍枝、子彈及零件後，在當日晚間，
    將上開物品分別藏放在其位於高雄縣阿蓮鄉崗山村崗山104
    之12號住處後方果園及高雄縣田寮鄉古亭村大滾水9 之2 號
    旁水溝邊泥土空地。
三、嗣為警分別於：
(一)、95年3 月2 日11時40分許，在台南縣關廟鄉龜洞村40之5 號
    執行搜索，查獲丙○○持有仿COLT廠CALIBER 25型半自動手
    槍1 支（槍支編號0000000000號，因無撞針、復進簧桿及復
    進簧且內含阻鐵，不具殺傷力）、金屬槍管1 支、改造槍枝
    零件1 盒（仿半自動手槍製造之金屬撞針、抓子鉤、契型塊
    、復進簧桿半成品等物）、土造金屬連桿（即底火座）1 瓶
    、彈簧17條、紀錄改造槍枝過程筆記本1 本、辛○○所有之
    改造工具1 批（含小型固定器及鐵鎚各1 支、手套1 捆、固
    定扳手、鋸板及鎢鋼車刀各2 支、電鑽3 組、固定夾3 座、
    量尺3 支、刷子4 支、扳手及六角扳手各5 支、鉗子9 支、
    螺絲起子及銼刀10支）。
(二)、95年4 月27日13時40分許，在台南縣關廟鄉龜洞村40之5 號
    後方，持搜索票執行搜索，查獲辛○○交由己○○藏放之上
    開改造霰彈槍（即Ｄ槍）、前開改造科特手槍（即Ａ槍）各
    1 支、12 GAUGE制式霰彈2 顆 (有殺傷力)、 加裝直徑7MM
    金屬彈頭之土造子彈4 顆（2 顆具有殺傷力，另2 顆不具殺
    傷力）及土造金屬彈殼加裝直徑7MM 金屬彈頭之改造子彈10
    顆（因無底火與火藥故無殺傷力）。又於同日14時45分許，
    在高雄縣田寮鄉三盒村崁下1 號己○○住處，持搜索票執行
    搜索，查獲辛○○所有供製造槍枝所用之大型切割機、鑽孔
    機、滾輪式砂輪機、手提電磨機、手提鑽孔機及固定夾各1
    台及改造工具1 批。另於同日下午17時40分許，在台南縣關
    廟鄉龜洞村關蓮幹23右分8 左314 號電桿100 公尺後方果園
    ，查獲未組裝仿雙管霰彈槍製造之槍枝換裝土造金屬槍管之
    改造霰彈槍（槍枝管制編號0000000000號，因扳機已遭拆解
    ，故無殺傷力）、仿COLT廠半自動手槍製造之金屬手槍換裝
    土造金屬槍管之改造手槍（槍支編號0000 000000 號，因不
    具撞針簧與復進簧而不具殺傷力）、仿BERETTA 廠93R 型半
    自動手槍製造之金屬槍管半成品（阻鐵已車除）、仿COLT廠
    半自動手槍製造之金屬槍管半成品（內具阻鐵）、仿GLOCK
    廠26型半自動手槍製造之金屬槍管（內具阻鐵）、仿SIG
    SAUER 廠P226型半自動手槍製造之塑膠槍管（內具阻鐵）及
    仿SIG SAUER 廠P226型半自動手槍製造之槍身（不具擊錘）
    各1 支、仿GLOCK 廠27型半自動手槍製造之金屬滑套（不具
    撞針）、土造金屬滑套半成品及仿SIGSAUER廠P226型半自動
    手槍製造之金屬彈匣各1 個、仿SIG SAUER 廠P226型半自動
    手槍製造之滑套2 個、土造金屬撞針座3 支、土造金屬槍管
    半成品4 支、彈簧53條。
(三)、95年5 月23日15時許，在丁○○址設高雄縣阿蓮鄉崗山村崗
    山104 之12號住處後方果園，查獲丁○○藏放之槍機及槍管
    各9 支、槍管零件20個。
(四)、95年6 月21日23時55分許，在高雄縣阿蓮鄉○○路870 巷17
    弄15號，經辛○○自願同意搜索，查獲辛○○持有土造金屬
    滑套、土造金屬槍管各1 支、仿BERETTA 廠84型半自動手槍
    製造之槍身1 個、復進簧及復進簧管各1 支、仿BERETTA 廠
    84型半自動手槍製造之彈匣1 個、截短之制式彈殼加裝直徑
    8.6MM 金屬彈頭之改造子彈1 顆（無殺傷力）、加裝直徑
    8.6MM 金屬彈頭之土造子彈3 顆（2 顆有殺傷力，另1 顆無
    殺傷力）、火藥1 包、砂紙1 片、改造槍枝工具1 批。
(五)、95年6 月26日14時15分許，在高雄縣田寮鄉古亭村大滾水9
    之2 號旁，查獲丁○○藏放之前開92改造手槍（即Ｂ槍）、
    92型改造手槍半成品各1 支、口徑9MM 制式子彈15顆（除1
    顆為不發彈外，其餘均有殺傷力）。
    理  由
壹、證據能力有無之認定：
一、按「被告以外之人於審判外之言詞或書面陳述，除法律有規
    定者外，不得作為證據。」刑事訴訟法第159條第1項固定有
    明文。惟按「被告以外之人於審判外之陳述，雖不符前四條
    之規定，而經當事人於審判程序同意作為證據，法院審酌該
    言詞陳述或書面陳述作成時之情況，認為適當者，亦得為證
    據。當事人、代理人或辯護人於法院調查證據時，知有第一
    百五十九條第一項不得為證據之情形，而未於言詞辯論終結
    前聲明異議者，視為有前項之同意。」刑事訴訟法第159條
    之5亦規定甚明。本件證人辛○○、何永昌、丁○○、乙○○、戊○○、己○○、黃淯琮於警詢中關於其他被告之陳述
    ，均屬被告以外之人於審判外之言詞或書面陳述，惟其中就
    被告丙○○、丁○○部分，被告丙○○、丁○○及其指定辯
    護人於本院調查證據時，均知有上情而未於言詞辯論終結前
    聲明異議。且本院審酌上開證人警詢中之陳述均係在司法警
    察依法定程序訊問時所為之陳述，且相關證人對於司法警察
    之訊問均未有不當取供之抗辯，因認以之作為證據，並無不
    適當之處。則依刑事訴訟法第159條之5之規定，證人辛○○
    、乙○○、戊○○、黃淯琮於警詢之陳述，自得為被告丙○○部分之證據；而證人辛○○、己○○於警察之陳述，亦得
    作為被告丁○○部分之證據。然就被告乙○○、己○○部分
    ，證人辛○○、丙○○、戊○○、甲○○、丁○○於警詢中
    之陳述，業經辯護人聲明異議，而檢察官就此部分亦未舉證
    證明渠等於警詢之陳述有可信之特別情狀，而屬刑事訴訟法
    第159條第1項所規定「法律另有規定」之傳聞例外，則就被
    告乙○○、己○○部分，此部分證人於警詢之陳述，依法即
    無證據能力。
二、證人辛○○、乙○○、戊○○於偵訊中具結後之陳述：
(一)、按被告以外之人於審判外之言詞或書面陳述，除法律有規定
    者外，不得為證據；被告以外之人於偵訊中向檢察官所為之
    陳述，除顯有不可信之情況者外，得為證據，刑事訴訟法第
    159條第1項、第159條之1第2項分別定有明文。而所謂不可
    信情況之認定，法院應審酌被告以外之人於陳述時之外在環
    境及情況，例如：陳述時之心理狀況、有無受到外力干擾等
    ，以為判斷之依據，故係決定陳述有無證據能力，而非決定
    陳述內容之證明力（法院辦理刑事訴訟案件應行注意事項89
    參照）。職是，被告以外之人前於偵查中已具結而為證述，
    除反對該項供述得具有證據能力之一方，已釋明「顯有不可
    信之情況」之理由外，皆得為證據。
(二)、查證人辛○○於95年6月22日檢察官偵訊時、證人乙○○於
    檢察官95年6月27日偵訊時、證人戊○○於檢察官95年5月29
    日偵訊時，均係以證人之身份，經檢察官告以具結之義務及
    偽證之處罰，經渠等具結，而於負擔偽證罪之處罰心理下所
    為，係經以具結擔保其證述之真實性。又司法實務運作上，
    咸認偵查中檢察官向被告以外之人所取得之陳述，原則上均
    能遵守法律規定，不致違法取供，其可信性極高，因而明定
    除顯有不可信之情況者外，得為證據。亦即，被告以外之人
    於偵查中依法應具結者已具結，向檢察官所為之陳述，原則
    上具有證據能力，於例外「顯有不可信之情況」，始不具證
    據能力。證人辛○○、乙○○、戊○○於檢察官上開偵訊時
    ，並無證據顯示係遭受強暴、脅迫、詐欺、利誘等外力干擾
    情形，或在影響其心理狀況致妨礙其自由陳述等顯不可信之
    情況下所為，依上開說明，自有證據能力。
三、槍枝、子彈及槍砲主要組成零件鑑定報告部分：按法院或檢
    察官得囑託醫院、學校或其他相當之機關、團體為鑑定，或
    審查他人之鑑定，並準用第203條至第206 條之1之規定；鑑
    定之經過及其結果，應命鑑定人以言詞或書面報告，刑事訴
    訟法第208條第1項前段、第206條第1項定明定。是經法院或
    檢察官囑託相當之機關為鑑定後，經鑑定人以書面報告其鑑
    定之結果者，即屬同法第15 9條第1項所謂之「法律有規定
    者」，不受該條項規定「不得作為證據」之限制。且同法第
    208條第1項前段對於法院或檢察官囑託相當之機關為鑑定之
    情形，僅規定：「準用第203條至第206條之1之規定」，至
    於同法第202 條有關「鑑定人應於鑑定前具結」之規定，則
    不在準用之列。故於法院或檢察官囑託相當之機關為鑑定，
    而該受囑託機關以書面報告鑑定結果之情形，既非屬依法應
    具結者。是同法第158條之3有關「證人、鑑定人依法應具結
    而未具結者，其證言或鑑定意見，不得作為證據」之規定，
    於此時即無適用之餘地。而內政部警政署刑事警察局業經臺
    灣高等法院檢察署檢察長概括囑託為有關「槍彈有無殺傷力
    之鑑定」之鑑定機關（臺灣高等法院檢察署92年9月9日檢文
    允字第092100 1203號函附之臺灣高等法院檢察署檢察長概
    括選任鑑定人或囑託鑑定機關（團體）名冊參照），故其於
    本案就槍、彈有無殺傷力之鑑定結果書面報告內政部警政署
    刑事警察局95年6月2日刑鑑字第09500343 48號槍彈鑑定書
    、95年7月13日刑鑑字第0000000000號槍彈鑑定書、95年8月
    15日刑鑑字第0000000000號槍彈鑑定書、95年8月22日刑鑑
    字第0000000000號槍彈鑑定書，及本院依職權分別囑託內政
    部及內政部警政署刑事警察局就扣案零件是否為槍砲主要組
    成零件及扣案子彈是否具有殺傷力進行鑑定後，內政部警政
    署刑事警察局於96年6月14 日函及內政部96年2月27日函所
    回覆鑑定情形之書面，揆諸上開說明，即不受刑事訴訟法第
    158條之3及同法第159 條第1項之限制，自得作為證據。
貳、得心證之理由：
一、被告丙○○、乙○○、己○○被訴部分：
(一)、訊據被告丙○○坦承有在上開時、地協助辛○○改造槍枝等
    情不諱，核與證人辛○○、乙○○、戊○○、黃淯琮於警、
    偵訊證述情節相符，復有如附表所示之物扣案及查獲現場照
    片在卷可資佐證。
(二)、訊據被告己○○矢口否認有共同製造槍械之犯行，其指定辯
    護人則以被告己○○僅有照顧辛○○生活起居，及偶有為其
    拿取部分槍枝零件之行為，不能論以製造槍枝之共同正犯資
    為辯護。惟查，被告己○○曾於95年4 月28日警、偵訊中坦
    承有為辛○○寄藏改造槍枝工具及打磨、組裝零件及更換槍
    枝彈簧之行為，並經警於被告己○○住處扣得如附表編號二
    一所示工具足資佐證。而證人辛○○曾於95年6 月22日偵訊
    中具結後證稱: 協助伊改造槍枝的有丙○○、己○○二人等
    語；證人乙○○亦於95年6 月27日偵訊中具結後證稱：己○○也是幫辛○○磨零件或幫忙組裝等語；證人戊○○復於95
    年5 月29日偵訊中結證稱：辛○○負責改造槍枝，乙○○、
    己○○、丙○○負責幫辛○○換藥並清理住處及協助辛○○
    改造槍枝等語；證人丙○○更於95年6 月13日偵訊中具結後
    供稱：己○○就是「燕仔」，乙○○就是「傑仔」，他們二
    人有磨槍機、撞針，伊於警訊中所陳一起做槍的「燕仔」就
    是己○○，要作哪種槍都是辛○○叫渠等做的等語。足認被
    告己○○於辛○○住處並非為照顧辛○○起居而已，更有與
    打磨、組合槍枝零件之行為。
(三)、訊據被告乙○○亦矢口否認犯行，辯稱：伊只是替辛○○換
    藥而已云云。惟查，證人丙○○於本院審理時證稱：乙○○
    就是「傑仔」，其與綽號「燕仔」之己○○經常在辛○○住
    處出入；辛○○會叫「傑仔」、「燕仔」去買彈簧跟槍枝零
    件，伊與「傑仔」、「燕仔」都有磨槍機、撞針；玩具槍是
    「傑仔」去台南買的；伊有親眼看過乙○○改造組合槍枝等
    語。而證人戊○○亦於95年5 月29日偵訊中具結後證稱: 辛○○負責改造槍枝，乙○○、己○○、丙○○負責幫辛○○
    換藥並清理住處及協助辛○○改造槍枝等語。觀之證人丙○○、戊○○證述內容，並非推諉自己責任予被告乙○○，以
    圖免責；且以證人丙○○、戊○○與被告乙○○既無素怨，
    衡情自無故意設詞誣陷之動機，其證詞自屬可採，足認被告
    乙○○確有參與打磨槍機、撞針及組裝槍枝之事實。
(四)、另就扣案霰彈槍（即D 槍）部分，訊據被告己○○於95年4
    月28日警訊中供稱：「95年3 月間丙○○出事被警方抓到被
    收押，辛○○叫我將上記物品分次以摩托車載回家中藏放，
    他如有需要時就載過去給他使用，或是他有零件要修改時，
    就會叫我幫他磨或組裝。辛○○叫我藏放上記工具後，迄今
    約一個多月他沒有叫我磨東西，直到一個星期前，他叫我到
    他家持該把霰彈槍給我指示我將槍枝裡面擊錘彈簧改換為較
    粗之彈簧，他拿一小包彈簧給我，叫我回去將霰彈槍換好，
    我攜著該把霰彈槍回到家中依照辛○○的指示更換了霰彈槍
    內之二個擊錘的彈簧，剩下的彈簧就是警方有查扣改造工具
    一批裡面有放置。」、「（問：你親眼目睹辛○○如何改造
    槍枝及子彈？）我沒有目睹過，霰彈槍更換彈簧是辛○○先
    拆解給我看，指示我如何更換，我當時有拒絕，當時辛○○
    回答我「我不幫他的話誰要幫他」，所以我就不好意思拒絕
    ，我回去就如法炮製更換了霰彈槍的彈簧。」、「（問：你
    持該把霰彈槍回家更換彈簧何時拿回辛○○住處，有無讓辛○○檢視過？）我拿回換好彈簧後就立即拿回辛○○住處還
    給他，約半小時就返回辛○○家，我拿給辛○○要檢視，由
    於他房間內另有吸毒者在場，不便打開包裹的塑膠袋，所以
    他就指示我拿到後面藏放。」足認D 槍亦屬被告與辛○○等
    共犯所改造之槍械。此外，扣案Ａ槍、Ｂ槍及Ｄ槍經送內政
    部警政署刑事警察局鑑定結果，亦認可擊發合適之子彈而具
    有殺傷力，此有內政部警政署刑事警察局槍彈鑑定書附卷可
    證（詳如附表編號八、九、二一所示）。綜上所述，本件被
    告丙○○、己○○、乙○○確有與共犯辛○○共同製造上開
    槍枝之行為，事證明確，其等犯行均足堪認定。
三、被告丁○○被訴部分：
    訊據被告丁○○坦承有為辛○○寄藏如附表編號二一所示具
    有殺傷力之Ｂ槍1支及編號二三所示子彈15顆乙節不諱，核
    與證人辛○○、己○○於警、偵訊陳述情節相符，復有如附
    表編號二一、二三所示之物扣案可證。而扣案槍彈經送鑑定
    結果，除其中一顆子彈為不發彈而不具殺傷力外，其餘Ｂ槍
    及子彈14顆均具有殺傷力，有槍彈鑑定書附卷可資佐證（鑑
    定依據詳見附表編號二一、二三所示）。是被告丁○○寄藏
    槍、彈事證明確，其犯行已足認定。
參、適用法律與量刑：
一、新舊法比較：
(一)、查被告行為後，刑法業於94年2 月2 日經總統以華總一義字
    第09400014901 號令修正公布，並於95年7 月1 日施行，刑
    法施行法第1 條之1 亦於95年6 月14日經總統以華總一義字
    第09500085181 號令公布施行，參酌最高法院95年5 月23日
    刑事庭第8 次會議決議，修正後刑法第2 條第1 項之規定，
    係規範行為後法律變更所生新舊法律比較適用之準據法，於
    修正後刑法施行後，應適用修正後刑法第2 條第1 項之規定
    ，為「從舊從輕」之比較。另於比較時應就罪刑有關之共犯
    、未遂犯、想像競合犯、牽連犯、連續犯、結合犯，以及累
    犯加重、自首減輕暨其他法定加減原因（如身分加減）與加
    減比例等一切情形，本於統一性及整體性原則，綜其全部罪
    刑之結果而為比較，本院審酌：
１、修正後刑法第56條規定，業已刪除連續犯之規定。故連續數
    行為而犯同一罪名，依修正前刑法第56條規定，應以一罪論
    ，但得加重其刑；而依修正後規定，則已無連續犯可資適用
    ，即應將各次犯行以數罪併合處罰。是以適用修正前關於連
    續犯之規定，自係較為有利。
２、修正後刑法第33條第5 款規定「罰金：新臺幣一千元以上，
    以百元計算之。」，與修正前刑法第33條第5 款規定「罰金
    ：一元以上。」不同，經比較新舊法結果，以被告行為時之
    舊法較為有利於被告。
３、新修正刑法第47條關於累犯之規定，增加犯罪行為人之再犯
    係出於「故意」者，始有累犯加重之適用。本案被告再犯本
    案之罪，係出於故意，無論依修正前或修正後之刑法第47條
    規定（修正後係刑法第47條第1 項），均構成累犯，依新修
    正之刑法第2 條第1 項前段之規定，應適用行為時之修正前
    刑法第47條規定論處。
(二)、經綜其全部罪刑之結果而為比較，以修正前刑法有利於被告
    ，應一體適用修正前刑法之規定。
二、所犯法條：
(一)、按刑法關於正犯、幫助犯之區別，係以其主觀之犯意及客觀
    之犯行為標準，凡以自己犯罪之意思而參與犯罪，無論其所
    參與者是否犯罪構成要件之行為，皆為正犯，其以幫助他人
    犯罪之意思而參與犯罪，其所參與者，苟係犯罪構成要件之
    行為，亦為正犯，必以幫助他人犯罪之意思而參與犯罪，其
    所參與者又為犯罪構成要件以外之行為，始為幫助犯（最高
    法院25年上字第2253號判例參照）。被告丙○○、乙○○、
    己○○既已參與打磨、組裝槍枝之構成要件行為，無論係基
    於自己犯罪之意思或幫助他人犯罪之意思，均應以正犯論處
    。是核被告丙○○、乙○○、己○○之所為，均係犯槍砲彈
    藥刀械管制條例第8 條第1 項之未經許可製造可發射子彈具
    有殺傷力之槍枝罪。渠等3 人與辛○○間，就上開犯行，有
    犯意聯絡及行為分擔，應依共同正犯論處。被告等製造槍枝
    而後持有之低度行為，已為其製造槍枝之高度行為所吸收，
    不另論罪。又渠等多次製造槍枝犯行，時間緊接，所犯又係
    構成要件相同之罪，顯係基於概括之犯意反覆為之，應依修
    正前刑法第56條之規定，論以連續犯之一罪，並加重其刑。
    又檢察官雖僅就被告丙○○、乙○○、己○○共同製造A 槍
    、B 槍部分提起公訴，惟按檢察官就犯罪事實一部起訴者，
    效力及於全部，刑事訴訟法第267 條定有明文。被告丙○○
    、乙○○、己○○共同製造D 槍部分，與起訴部分有連續犯
    之裁判上一罪關係，已如前述，則其等共同製造D 槍之事實
    亦當為起訴效力所及，併此敘明。另被告丙○○前因毒品危
    害防制條例案件，經法院判處有期徒刑7 月確定，於92年3
    月14日執行完畢等情，有本署刑案資料查註紀錄表可憑，其
    於有期徒刑執行完畢後5 年內，故意再犯本件有期徒刑以上
    之罪，為累犯，應依修正前刑法第47條第1 項之規定遞予加
    重其刑。爰審酌被告等人製造具有殺傷力之槍械，嚴重危害
    社會治安，且具有殺傷力之成品數量達三支，而未及改造之
    半成品之數量亦甚鉅，其惡性重大，惟念其等於該製造槍械
    集團中，雖有參與打磨、組裝零件之製造槍械構成要件行為
    ，惟該集團首腦係辛○○，掌握製造槍械關鍵技術者亦為辛○○，被告丙○○、乙○○、己○○三人所從事者僅為打磨
    、組裝零件之次要製程，而非關鍵技術，另被告丙○○坦承
    犯行，犯後態度尚稱良好，而被告乙○○、己○○矢口否認
    犯行，顯無悔意，犯後態度不佳等一切情狀，分別量處如主
    文所示之刑。又按被告丙○○、乙○○、己○○三人行為時
    ，刑法第42條第2 項規定：「易服勞役以一元以上三元以下
    ，折算一日。但勞役期限不得逾六個月。」又受刑人行為時
    之易服勞役折算標準，業據修正前罰金罰鍰提高標準條例第
    2 條前段規定，就其原定數額提高為100 倍折算1 日，則
    本件受刑人行為時之易服勞役折算標準，應以銀元300 元折
    算1 日，即新台幣900 元折算1 日。惟95年7 月1 日修正公
    布施行之刑法第42條第3 項規定：「易服勞役以新臺幣一千
    元、二千元或三千元折算一日。但勞役期限不得逾一年。」
    以本件被告丙○○、乙○○、己○○三人併科罰金均為新台
    幣一百萬元折萬，依修正前之規定，其易服勞役期限不得逾
    六個月；依修正後之規定，其勞役期限不得逾一年，惟縱以
    新台幣三千元折算一日計算，亦長達333 日。是比較修正前
    後之易服勞役折算標準，應以修正前之規定，較有利於受刑
    人，則應依刑法第2 條第1 項前段規定，適用修正前之刑法
    第42條第2 項但書規定，定其折算標準如主文。
(二)、核被告丁○○所為，係犯槍砲彈藥刀械管制條例第8 條第4
    項之未經許可寄藏可發射子彈具有殺傷力之槍枝罪、同條例
    第12條第4 項之未經許可寄藏子彈罪。其以一寄藏行為，同
    時寄藏可發射子彈具有殺傷力之槍枝、子彈，係以一行為觸
    犯二罪名，為想像競合犯，應依刑法第55條之規定，從一重
    之未經許可寄藏可發射子彈具有殺傷力之槍枝罪論處。爰審
    酌被告為他人寄藏具殺傷力之槍枝，更為他人寄藏改造槍枝
    所須之零件及工具，危害社會治安，惟其於犯後坦認犯行，
    犯後態度尚佳等一切情狀，量處如主文所示之刑。又被告於
    行為時，刑法第42條第2 項前段規定：「易服勞役以1 元以
    上3 元以下折算一日。」其行為時之易服勞役折算標準，業
    據修正前罰金罰鍰提高標準條例第2 條前段規定，就其原定
    數額提高為100 倍折算1 日，則本件受刑人行為時之易服勞
    役折算標準，應以銀元300 元折算1 日，即新台幣900 元折
    算1 日。惟95年7 月1 日修正公布施行之刑法第42條第3 項
    前段規定：「易服勞役以新台幣一仟元、二仟元或三仟元折
    算一日。」比較修正前後之易服勞役折算標準，以修正後之
    規定，較有利於受刑人，則應依刑法第2 條第1 項後段規定
    ，適用修正後之刑法第42條第3 項前段規定，定其折算標準
    如主文所示。
(三)、沒收部分: 扣案如附表編號八、九、二一號所示之槍枝，均
    屬違禁物；如附表編號一至七、十三至十八、二二號所示之
    物，均為被告丙○○或共犯辛○○所有，且分別係供犯罪所
    用或供犯罪預備之物，爰分別依刑法第38條第1 項第1 款、
    第2 款、第2 項宣告沒收之。至附表所示其餘扣案之物，均
    非違禁物，爰不併為沒收之諭知，附此敘明（扣案物所有人
    、是否宣告沒收、理由及法律依據分別詳如附表所示）。
肆、公訴意旨另以：(一)被告丙○○、乙○○、己○○三人除共同
    製造Ａ槍、Ｂ槍外，另有共同製造Ｃ槍之犯行，因認被告丙○○、乙○○、己○○三人此部分亦涉有槍砲彈藥刀械管制
    條例第8 條第1 項之罪嫌等語。(二)被告丁○○除為辛○○寄
    藏槍枝、子彈外，另於95年4 月9 日20時許，由辛○○在其
    上開住處，將預備供改造槍枝所用之槍機及槍管各9 支、槍
    管零件20個交由被告丁○○藏放，因認被告此部分事實涉有
    槍砲彈藥刀械管制條例第13條第4 項之寄藏槍枝主要組成零
    件罪嫌等語。惟按犯罪事實應依證據認定之，無證據不得認
    定犯罪事實；次按不能證明被告犯罪者，應諭知無罪之判決
    ，刑事訴訟法第一百五十四條第二項、第三百零一條第一項
    分別定有明文。又事實之認定，應憑證據，如未能發現相當
    證據，或證據不足以證明，自不能以推測或擬制之方法，為
    裁判基礎；且認定不利於被告之事實須依積極證據，苟積極
    證據不足為不利於被告事實之認定時，即應為有利於被告之
    認定；另認定犯罪事實所憑之證據，雖不以直接證據為限，
    間接證據亦包括在內，然而無論直接證據或間接證據，其為
    訴訟上之證明，須於通常一般之人均不致有所懷疑，而得確
    信其為真實之程度者，始得據為有罪之認定，倘其證明尚未
    達到此一程度，而有合理之懷疑存在而無從使事實審法院得
    有罪之確信時，即應由法院為諭知被告無罪之判決（最高法
    院四十年台上字第八六號、三十年台上字第八一六號、七十
    六年台上字第四九八六號分別著有判例參照）。經查：(一)檢
    察官雖認被告丙○○、己○○、乙○○三人有共同製造Ｃ槍
    之犯行，惟並未具體指明Ｃ槍所在何處，亦未舉證證明Ｃ槍
    是否具有殺傷力，更未舉證證明是否業經被告等人著手實行
    於改造之行為。縱認Ｃ槍係指附表編號二二所示之改造九二
    手槍半成品，惟就該半成品手槍是否業經被告開始著手於改
    造行為、是否為被告所改造等情，並未經槍械鑑定，亦無其
    他證據足資證明，自不能認Ｃ槍業經被告等人著手改造為具
    有殺傷力之手槍。是此部分之事實，當屬不能證明，原應為
    無罪之判決。惟公訴人認被告丙○○、己○○、乙○○三人
    此部分被訴之事實，與前開論罪科刑之事實有連續犯之裁判
    上一罪關係，基於審判不可分原則，爰不另為無罪之諭知。
    (二)訊據被告丁○○固坦承受辛○○之託而為其寄藏如附表編
    號十七、二二所示之物，惟按所謂槍砲主要組成零件，應係
    指無需經加工、修護即可供組成槍砲之零件而言（參內政部
    96年2月27日函）。而如附表編號十七、二二所示之物，是
    否無需經加工、修復即可供組成槍砲，未經檢察官舉證證明
    ，自不能遽以持有槍砲主要零組件罪名論處。是此部分之事
    實，當屬不能證明，原應為無罪之判決。惟公訴人認被告丁○○此部分被訴之事實，與前開論罪科刑之事實有想像競合
    犯之裁判上一罪關係，基於審判不可分原則，爰不另為無罪
    之諭知，附此敘明。
據上論斷，應依刑事訴訟法第299 條第1 項前段、槍砲彈藥刀械
管制條例第8 條第1 項、第4 項、第12條第4 項，刑法第11條前
段、第2條第1項、第55條、第42條第3項前段、第38條第1項第1
款、第2款、第2項，修正前刑法第56條、第42條第2項，判決如
主文。
本案經檢察官庚○○到庭執行職務。
中　　華　　民　　國　　96　　年　　7 　　月　　31　　日
                  刑事第九庭  審判長法官  王啟明
                                    法官  謝梨敏
                                    法官  王奕勛
以上正本證明與原本無異。
如不服本判決應於收受本判決後10日內向本院提出上訴書狀，並
應敘述具體理由，如未敘述上訴理由者，應於上訴期間屆滿後20
日內補提理由書狀於本院（均須按他造當事人之人數附繕本）「
切勿逕送上級法院」。
中　　華　　民　　國　　96　　年　　7 　　月　　31　　日
　　　　　　　　　　　　　　　　　 書記官  簡鴻雅
所犯法條：
槍砲彈藥刀械管制條例【民國 94 年 1 月 26 日 修正】
第  8 條
未經許可，製造、販賣或運輸鋼筆槍、瓦斯槍、麻醉槍、獵槍、空氣槍或
第四條第一項第一款所定其他可發射金屬或子彈具有殺傷力之各式槍砲者
，處無期徒刑或五年以上有期徒刑，併科新臺幣一千萬元以下罰金。
未經許可，轉讓、出租或出借前項所列槍枝者，處五年以上有期徒刑，併
科新臺幣一千萬元以下罰金。
意圖供自己或他人犯罪之用，而犯前二項之罪者，處無期徒刑或七年以上
有期徒刑，併科新臺幣一千萬元以下罰金。
未經許可，持有、寄藏或意圖販賣而陳列第一項所列槍枝者，處三年以上
十年以下有期徒刑，併科新臺幣七百萬元以下罰金。
第一項至第三項之未遂犯罰之。
第 12 條
未經許可，製造、販賣或運輸子彈者，處一年以上七年以下有期徒刑，併
科新台幣五百萬元以下罰金。
未經許可，轉讓、出租或出借子彈者，處六月以上五年以下有期徒刑，併
科新台幣三百萬元以下罰金。
意圖供自己或他人犯罪之用，而犯前二項之罪者，處三年以上十年以下有
期徒刑，併科新台幣七百萬元以下罰金。
未經許可，持有、寄藏或意圖販賣而陳列子彈者，處五年以下有期徒刑，
併科新台幣三百萬元以下罰金。
第一項至第三項之未遂犯罰之。
附表一：
┌──┬──────┬──────┬────┬────┬───────┐
│編號│查獲物品及數│是否具殺傷力│所有人  │應否沒收│查獲時間、地點│
│    │量          │            │        │、理由及│              │
│    │            │            │        │法律依據│              │
├──┼──────┼──────┼────┼────┼───────┤
│一  │仿COLT廠    │槍支編號    │辛○○  │預備供犯│查獲時間：95年│
│    │CALIBER 25型│00000000 號 │        │罪所用之│3月2日11時40分│
│    │半自動手槍1 │，因無撞針、│        │物，應沒│許；查獲地點：│
│    │支          │復進簧桿及復│        │收。    │台南縣關廟鄉龜│
│    │            │進簧且內含阻│        │刑法第38│洞村40之5 號  │
│    │            │鐵，不具殺傷│        │條第1項 │(共犯辛○○住 │
│    │            │力。        │        │第2款   │所)           │
├──┼──────┼──────┼────┼────┼───────┤
│二  │金屬槍管1 支│            │辛○○  │預備供犯│同上          │
│    │            │            │        │罪所用之│              │
│    │            │            │        │物，應沒│              │
│    │            │            │        │收。    │              │
│    │            │            │        │刑法第38│              │
│    │            │            │        │條第1項 │              │
│    │            │            │        │第2款   │              │
├──┼──────┼──────┼────┼────┼───────┤
│三  │改造槍枝零件│            │辛○○  │供犯罪所│同上          │
│    │1 盒（含仿半│            │        │用或預備│              │
│    │自動手槍製造│            │        │供犯罪所│              │
│    │之金屬撞針、│            │        │用之物，│              │
│    │抓子鉤、契型│            │        │應沒收。│              │
│    │塊、復進簧桿│            │        │刑法第38│              │
│    │半成品等物）│            │        │條第1項 │              │
│    │            │            │        │第2款   │              │
├──┼──────┼──────┼────┼────┼───────┤
│四  │土造金屬連桿│            │辛○○  │預備供犯│同上          │
│    │（即底火座）│            │        │罪所用之│              │
│    │1 瓶        │            │        │物，應沒│              │
│    │            │            │        │收。    │              │
│    │            │            │        │刑法第38│              │
│    │            │            │        │條第1項 │              │
│    │            │            │        │第2款   │              │
├──┼──────┼──────┼────┼────┼───────┤
│五  │彈簧17條    │            │辛○○  │預備供犯│同上          │
│    │            │            │        │罪所用之│              │
│    │            │            │        │物，應沒│              │
│    │            │            │        │收。    │              │
│    │            │            │        │刑法第38│              │
│    │            │            │        │條第1項 │              │
│    │            │            │        │第2款   │              │
├──┼──────┼──────┼────┼────┼───────┤
│六  │紀錄改造槍枝│            │丙○○  │供犯罪所│同上          │
│    │過程筆記本1 │            │        │用之物，│              │
│    │本          │            │        │應沒收。│              │
├──┼──────┼──────┼────┼────┼───────┤
│七  │改造工具1批 │            │辛○○  │供犯罪所│同上          │
│    │（含小型固定│            │        │用或預備│              │
│    │器及鐵鎚各1 │            │        │供犯罪所│              │
│    │支、手套1 捆│            │        │用之物，│              │
│    │、固定扳手、│            │        │應沒收。│              │
│    │鋸板及鎢鋼車│            │        │刑法第38│              │
│    │刀各2 支、電│            │        │條第1項 │              │
│    │鑽3 組、固定│            │        │第2款   │              │
│    │夾3 座、量尺│            │        │        │              │
│    │3 支、刷子4 │            │        │        │              │
│    │支、扳手及六│            │        │        │              │
│    │角扳手各5 支│            │        │        │              │
│    │、鉗子9 支、│            │        │        │              │
│    │螺絲起子及銼│            │        │        │              │
│    │刀10支）    │            │        │        │              │
├──┼──────┼──────┼────┼────┼───────┤
│八  │仿雙管霰彈槍│有殺傷力。  │己○○  │違禁物，│查獲時間：95年│
│    │製造之槍枝換│(內政部警政 │        │應沒收。│4月27日13時40 │
│    │裝土造金屬槍│署刑事警察局│        │刑法第38│分許；查獲地點│
│    │管之改造霰彈│0000000000號│        │條第1項 │：台南縣關廟鄉│
│    │槍1支（槍枝 │槍彈鑑定書) │        │第1款、 │龜洞村40之5號 │
│    │管制編號1102│            │        │第2項   │後            │
│    │156251號，即│            │        │        │              │
│    │Ｄ槍）      │            │        │        │              │
├──┼──────┼──────┼────┼────┼───────┤
│九  │仿COLT廠半自│有殺傷力。  │己○○  │違禁物，│同上          │
│    │動手槍製造之│(內政部警政 │        │應沒收。│              │
│    │金屬手槍換裝│署刑事警察局│        │刑法第38│              │
│    │土造金屬槍管│0000000000號│        │條第1項 │              │
│    │之改造手槍1 │槍彈鑑定書) │        │第1款、 │              │
│    │支（槍支編號│            │        │第2項   │              │
│    │0000 00000號│            │        │        │              │
│    │，即Ａ槍）  │            │        │        │              │
├──┼──────┼──────┼────┼────┼───────┤
│十  │12 GAUGE制式│有殺傷力    │己○○  │已試射，│同上          │
│    │霰彈2顆     │(內政部警政 │        │已非違禁│              │
│    │            │署刑事警察局│        │物，且與│              │
│    │            │0000000000號│        │改造槍枝│              │
│    │            │槍彈鑑定書、│        │行為無關│              │
│    │            │96年6月14日 │        │，無庸沒│              │
│    │            │號函)       │        │收。    │              │
├──┼──────┼──────┼────┼────┼───────┤
│十一│加裝直徑7MM │採樣2顆試射 │己○○  │均已試射│同上          │
│    │金屬彈頭之土│後不具殺傷力│        │，均已無│              │
│    │造子彈4顆   │(內政部警政 │        │殺傷力，│              │
│    │            │署刑事警察局│        │均非違禁│              │
│    │            │0000000000號│        │物，且與│              │
│    │            │槍彈鑑定書) │        │改造槍枝│              │
│    │            │，另二顆經試│        │行為無關│              │
│    │            │射後認有殺傷│        │，無庸沒│              │
│    │            │力((內政部警│        │收。    │              │
│    │            │政署刑事警察│        │        │              │
│    │            │局96年6月14 │        │        │              │
│    │            │日號函)     │        │        │              │
├──┼──────┼──────┼────┼────┼───────┤
│十二│土造金屬彈殼│因無底火與火│己○○  │非違禁物│同上          │
│    │加裝直徑7MM │藥故無殺傷力│        │，且與改│              │
│    │金屬彈頭之改│(內政部警政 │        │造槍枝犯│              │
│    │造子彈10顆  │署刑事警察局│        │行無涉，│              │
│    │            │0000000000號│        │無庸沒收│              │
│    │            │槍彈鑑定書) │        │。      │              │
├──┼──────┼──────┼────┼────┼───────┤
│十三│大型切割機、│            │辛○○  │供犯罪所│95年4月27日14 │
│    │鑽孔機、滾輪│            │        │用之物，│時45分許，在高│
│    │式砂輪機、手│            │        │應沒收。│雄縣田寮鄉三盒│
│    │提電磨機、手│            │        │刑法第38│村崁下1號(劉建│
│    │提鑽孔機及固│            │        │條第1項 │順住處)。     │
│    │定夾各1台及 │            │        │第2款   │              │
│    │改造工具1批 │            │        │        │              │
├──┼──────┼──────┼────┼────┼───────┤
│十四│未組裝仿雙管│因扳機已遭拆│辛○○  │預備供犯│95年4月27日下 │
│    │霰彈槍製造之│解，故無殺傷│        │罪所用之│午17時40分許，│
│    │槍枝換裝土造│力          │        │物，應沒│在台南縣關廟鄉│
│    │金屬槍管之改│(內政部警政 │        │收。    │龜洞村關蓮幹23│
│    │造霰彈槍（槍│署刑事警察局│        │刑法第38│右分8左314號電│
│    │枝管制編號  │0000000000號│        │條第1項 │桿100公尺後方 │
│    │0000000000號│槍彈鑑定書) │        │第2款   │果園 (共犯鄭永│
│    │）          │            │        │        │仁家租賃耕作之│
│    │            │            │        │        │果園)         │
├──┼──────┼──────┼────┼────┼───────┤
│十五│仿COLT廠半自│因不具撞針簧│辛○○  │預備供犯│同上          │
│    │動手槍製造之│與復進簧而不│        │罪所用之│              │
│    │金屬手槍換裝│具殺傷力    │        │物，應沒│              │
│    │土造金屬槍管│(內政部警政 │        │收。    │              │
│    │之改造手槍（│署刑事警察局│        │刑法第38│              │
│    │槍支編號1102│0000000000號│        │條第1項 │              │
│    │156254號    │槍彈鑑定書) │        │第2款   │              │
├──┼──────┴──────┼────┼────┼───────┤
│十六│仿BERETTA廠93R型半自動手槍│辛○○  │預備供犯│同上          │
│    │製造之金屬槍管半成品（阻鐵│        │罪所用之│              │
│    │已車除）、仿COLT廠半自動手│        │物，應沒│              │
│    │槍製造之金屬槍管半成品（內│        │收。    │              │
│    │具阻鐵）、仿GLOCK廠26 型半│        │刑法第38│              │
│    │自動手槍製造之金屬槍管（內│        │條第1項 │              │
│    │具阻鐵）、仿SIG SAUER 廠  │        │第2款   │              │
│    │P226型半自動手槍製造之塑膠│        │        │              │
│    │槍管（內具阻鐵）及仿SIG   │        │        │              │
│    │SAUER廠P226型半自動手槍製 │        │        │              │
│    │造之槍身（不具擊錘）各1支 │        │        │              │
│    │、仿GLOCK廠27型半自動手槍 │        │        │              │
│    │製造之金屬滑套（不具撞針）│        │        │              │
│    │、土造金屬滑套半成品及仿  │        │        │              │
│    │SIGSAUER廠P226型半自動手槍│        │        │              │
│    │製造之金屬彈匣各1個、仿SIG│        │        │              │
│    │SAUER廠P226型半自動手槍製 │        │        │              │
│    │造之滑套2個、土造金屬撞針 │        │        │              │
│    │座3支、土造金屬槍管半成品4│        │        │              │
│    │支、彈簧53條。            │        │        │              │
├──┼─────────────┼────┼────┼───────┤
│十七│槍機及槍管各9支、槍管零件 │辛○○  │預備供犯│查獲時、地：95│
│    │20個。                    │        │罪所用之│年5月23日15時 │
│    │                          │        │物。    │許，在高雄縣阿│
│    │                          │        │刑法第38│蓮鄉崗山村崗山│
│    │                          │        │條第1項 │104之12號許竣 │
│    │                          │        │第2款   │硯住處後方果園│
├──┼─────────────┼────┼────┼───────┤
│十八│土造金屬滑套、土造金屬槍管│辛○○  │供犯罪所│查獲時、地：95│
│    │各1支、仿BERETTA廠84型半自│        │用及預備│年6月21日23時 │
│    │動手槍製造之槍身1個、復進 │        │供犯罪所│55分許，在高雄│
│    │簧及復進簧管各1支、仿     │        │用之物，│縣阿蓮鄉○○路│
│    │BERETTA 廠84型半自動手槍製│        │應沒收。│870巷17弄15號 │
│    │造之彈匣1個、火藥1包、砂紙│        │刑法第38│(共犯辛○○之 │
│    │1片、改造槍枝工具1批      │        │條第1項 │表哥王忠雄住所│
│    │                          │        │第2款   │)             │
├──┼─────────────┼────┼────┼───────┤
│十九│截短之制式彈殼加裝直徑    │辛○○  │非違禁物│同上          │
│    │8.6MM金屬彈頭之改造子彈1顆│        │，且與改│              │
│    │（經試射，依內政部警政署刑│        │造槍枝行│              │
│    │事警察局0000000000號槍彈鑑│        │為無涉，│              │
│    │定書認為無殺傷力）        │        │無庸沒收│              │
├──┼─────────────┼────┼────┼───────┤
│二十│加裝直徑8.6MM金屬彈頭之土 │辛○○  │有殺傷力│同上          │
│    │造子彈3顆                 │        │部分，已│              │
│    │（經試射1顆，依內政部警政 │        │試射，已│              │
│    │署刑事警察局0000000000號槍│        │非違禁物│              │
│    │彈鑑定書認為無殺傷力; 另試│        │，且與改│              │
│    │射2顆，依內政部警政署刑事 │        │造槍枝行│              │
│    │警察局96年6月14日函認有殺 │        │為無涉，│              │
│    │傷力)                     │        │無庸沒收│              │
├──┼──────┼──────┼────┼────┼───────┐
│二一│仿BERETTA廠 │有殺傷力。  │辛○○  │違禁物，│查獲時、地：95│
│    │92FS型半自動│(內政部警政 │        │應沒收。│年6月26日14時 │
│    │手槍所製造槍│署刑事警察局│        │刑法第38│15分許，在高雄│
│    │枝換裝土造金│0000000000號│        │條第1項 │縣田寮鄉古亭村│
│    │屬槍管及滑套│槍彈鑑定書) │        │第1款、 │大滾水9之2號旁│
│    │之改造手槍（│            │        │第2項   │(丁○○奶奶家)│
│    │槍枝保管編號│            │        │        │              │
│    │0000000000  │            │        │        │              │
│    │號，即Ｂ槍）│            │        │        │              │
├──┼──────┼──────┼────┼────┼───────┤
│二二│92型改造手槍│無          │辛○○  │預備供犯│同上          │
│    │半成品1 支  │            │        │罪所用之│              │
│    │            │            │        │物，應沒│              │
│    │            │            │        │收。    │              │
│    │            │            │        │刑法第38│              │
│    │            │            │        │條第1項 │              │
│    │            │            │        │第2款   │              │
├──┼──────┼──────┼────┼────┼───────┤
│二三│口徑9MM制式 │均經試射，除│辛○○  │無殺傷力│同上          │
│    │子彈15顆    │1顆為不發彈 │        │部分非違│              │
│    │            │外，其餘均有│        │禁物，有│              │
│    │            │殺傷力。    │        │殺傷力部│              │
│    │            │(內政部警政 │        │分已試射│              │
│    │            │署刑事警察局│        │，已非違│              │
│    │            │0000000000號│        │禁物，且│              │
│    │            │槍彈鑑定書、│        │與改造槍│              │
│    │            │96年6月14日 │        │枝行為無│              │
│    │            │函)         │        │涉，無庸│              │
│    │            │            │        │沒收。  │              │
└──┴──────┴──────┴────┴────┴───────┘
